臺灣高等法院刑事裁定
111年度聲字第2939號
聲  請  人  臺灣高等檢察署檢察官
受  刑  人  彭維富



上列聲請人因受刑人數罪併罰有二裁判以上，聲請定其應執行之
刑（111年度執聲字第1435號），本院裁定如下：
    主  文
彭維富因犯如附表所示伍拾柒罪所處之刑，應執行有期徒刑貳拾
肆年伍月。
    理  由
一、聲請意旨略以：受刑人彭維富因違反毒品危害防制條例等數
    罪，先後經判決確定如附表（指檢察官更正後之附表，見本
    院卷第213至215頁），應依刑法53條、第50條第1項但書、
    第2項、第53條、第51條第5款規定，定其應執行之刑，爰依
    刑事訴訟法第477條第1項聲請裁定等語。
二、按裁判確定前犯數罪者，併合處罰之；但受刑人就得易科罰
    金之罪與不得易科罰金之罪，請求檢察官聲請定應執行刑者
    ，依第51條規定定之；數罪併罰，有二裁判以上者，依刑法
    第51條之規定，定其應執行之刑，刑法第50條、第53條分別
    定有明文。又數罪併罰案件之實體裁判確定後，即生實質之
    確定力，法院應受原確定裁定實質確定力之拘束。但如有增
    加經另案判決確定合於數罪併罰之其他犯罪，或原定應執行
    刑之數罪中有部分犯罪，因非常上訴、再審程序而經撤銷改
    判，或有赦免、減刑等情形，致原裁判定刑之基礎已經變動
    ，或其他客觀上有責罰顯不相當之特殊情形，為維護極重要
    之公共利益，而有另定應執行刑之必要者，不在此限。
三、受刑人因犯如附表所示之57罪（其中編號3，計6罪；編號4
    ，計29罪；編號5，計6罪；編號6，計9罪；編號7，計5罪）
    ，先後判處如附表編號1至7所示之刑確定，經受刑人請求檢
    察官就附表編號1、2所示得易科罰金之刑，與附表編號3至7
    所示不得易科罰金之刑合併聲請定應執行刑，且附表編號3
    至7所示55罪固曾經原確定判決定應執行有期徒刑24年，並
    與另案有期徒刑7月及4月接續執行，惟並未與其他罪刑合併
    定其應執行刑，有各該刑事判決書、本院被告前案紀錄表、
    定執行刑或易科罰金意願回覆表在卷可稽。檢察官聲請就附
    表編號1至2所示2罪（曾經原確定判決定應執行有期徒刑8月
    ）與同附表編號3至7所示55罪定應執行刑，因屬「增加經另
    案判決確定合於數罪併罰之其他犯罪」情形，合於刑法第50
    條規定。經審酌受刑人所犯上揭57罪分別為施用、轉讓、販
    賣毒品及轉讓禁藥罪，均於民國98年9月至99年1月間所犯，
    受刑人請求從輕定應執行為24年1月之意見，依刑法第51條
    第5款所定外部性界限，在各刑中最長期（即有期徒刑8年4
    月）以上，同款但書所定最長應執行刑（即有期徒刑30年）
    以下，定其應執行刑如主文所示。
據上論斷，依刑事訴訟法第477條第1項，刑法第50條、第53條、
第51條第5款，裁定如主文。
中　　華　　民　　國　 111　　年　　 9　　月　　22　　日
              　　刑事第十四庭  審判長法　官  林孟宜
                                      法　官　潘怡華
                                      法　官　楊明佳
以上正本證明與原本無異。      
如不服本裁定，應於收受送達後5日內向本院提出抗告狀。
                                      書記官  尤朝松
中　　華　　民　　國　　111 　年　　9 　　月　　22　　日
附表：
 編號           1          2         3 罪名  毒品危害防制條例 毒品危害防制條例 毒品危害防制條例 宣告刑  有期徒刑6月，如易科罰金，以新台幣1千元折算1日 有期徒刑3月，如易科罰金，以新台幣1千元折算1日 有期徒刑9月（6次） 犯罪日期  98年9月10日 98年9月10日 98年9月26日至99年1月3日之間 偵查(自訴)機關年度案號  新竹地檢98年度毒偵字第1904號 新竹地檢98年度毒偵字第1904號 新竹地檢99年度偵字第549號、第1170號、99年度毒偵字第141、142、144、149、165、205、371、516、517號 最後事實審 法    院 新竹地院 新竹地院 臺灣高院  案    號 99年度審訴字第78號 99年度審訴字第78號 101年度上訴字第1407號  判決日期 99年3月19日 99年3月19日 102年6月11日 確定判決 法    院 新竹地院 新竹地院 最高法院  案    號 99年度審訴字第78號 99年度審訴字第78號 102年度台上字第3810號  判    決確定日期 99年3月19日 99年3月19日 102年9月18日 

 編號          4          5        6 罪名  毒品危害防制條例 毒品危害防制條例 毒品危害防制條例 宣告刑  有期徒刑7年8月 （29次） 有期徒刑8年4月（6次） 有期徒刑3年8月（9次） 犯罪日期  98年9月5日至99年1月4日之間 98年9月23日至98年12月下旬 98年10月30日至99年1月3日之間 偵查(自訴)機關年度案號  新竹地檢99年度偵字第549號、第1170號、99年度毒偵字第141、142、144、149、165、205、371、516、517號 新竹地檢99年度偵字第549號、第1170號、99年度毒偵字第141、142、144、149、165、205、371、516、517號 新竹地檢99年度偵字第549號、第1170號、99年度毒偵字第141、142、144、149、165、205、371、516、517號 最後事實審 法    院 臺灣高院 臺灣高院 臺灣高院  案    號 101年度上訴字第1407號 101年度上訴字第1407號 101年度上訴字第1407號  判決日期 102年6月11日 102年6月11日 102年6月11日 確定判決 法    院 最高法院 最高法院 最高法院  案    號 102年度台上字第3810號 102年度台上字第3810號 102年度台上字第3810號  判    決確定日期 102年9月18日 102年9月18日 102年9月18日 

 編號         7 （本欄空白） （本欄空白） 罪名  藥事法 （本欄空白） （本欄空白） 宣告刑  有期徒刑7月 （5次） （本欄空白） （本欄空白） 犯罪日期  98年11月7日至99年1月初 （本欄空白） （本欄空白） 偵查(自訴)機關年度案號  新竹地檢99年度偵字第549號、第1170號、99年度毒偵字第141、142、144、149、165、205、371、516、517號 （本欄空白） （本欄空白） 最後事實審 法    院 臺灣高院 （本欄空白） （本欄空白）  案    號 101年度上訴字第1407號 （本欄空白） （本欄空白）  判決日期 102年6月11日 （本欄空白） （本欄空白） 確定判決 法    院 最高法院 （本欄空白） （本欄空白）  案    號 102年度台上字第3810號 （本欄空白） （本欄空白）  判    決確定日期 102年9月18日 （本欄空白） （本欄空白）